<!DOCTYPE html PUBLIC "-//W3C//DTD XHTML 1.0 Transitional//EN" "http://www.w3.org/TR/xhtml1/DTD/xhtml1-transitional.dtd">
<html xmlns="http://www.w3.org/1999/xhtml">
<head>
	<meta http-equiv="Content-Type" content="text/html; charset=iso-8859-1" />
	<title>Ymm‰rr‰ suomea</title>
	<style type="text/css" media="all">@import "css/styles.css";</style>
	<script type="text/javascript" src="swfobject.js"></script>
</head>
<body class="font-medium">
	<div id="main-wrapper">
		<div id="topbar"></div>
		<div id="main-menu">
			<table cellspacing="0" cellpadding="0" border="0" class="add-links"><tr>
				<td class="item"><img class="raquo" src="i/raquo.gif" alt="" height="7" width="4" /><a href="/ymmarra/index.php?moduli=sanakirja">Sanakirja</a></td>
				<td class="item"><img class="raquo" src="i/raquo.gif" alt="" height="7" width="4" /><a href="/ymmarra/index.php?moduli=verbit">Verbiluettelo</a></td>
				<td class="item"><img class="raquo" src="i/raquo.gif" alt="" height="7" width="4" /><a href="/ymmarra/index.php?moduli=kielioppi">Kielioppi</a></td>
			</tr></table>
			<table cellspacing="0" cellpadding="0" border="0"><tr>
				<td class="item"><img class="raquo" src="i/raquo.gif" alt="" height="7" width="4" /><a href="/ymmarra/index.php">Etusivu</a></td>
				<td class="item"><img class="raquo" src="i/raquo.gif" alt="" height="7" width="4" /><a href="/ymmarra/index.php?moduli=tekstit">Lukutekstit</a></td>
			</tr></table>
		</div>
		<div id="content">
			<table cellspacing="0" cellpadding="0" border="0" id="content-wrapper"><tr>
				<td>
					<div id="left-menu">
												<div class="header-verb"><span>Verbit</span></div>
						<div class="menu">
								<div class="init"><a href="/ymmarra/index.php?moduli=verbit&kirjain=a">A</a></div>
								<div class="init"><a href="/ymmarra/index.php?moduli=verbit&kirjain=e">E</a></div>
								<div class="init"><a href="/ymmarra/index.php?moduli=verbit&kirjain=h">H</a></div>
								<div class="init"><a href="/ymmarra/index.php?moduli=verbit&kirjain=i">I</a></div>
								<div class="init"><a href="/ymmarra/index.php?moduli=verbit&kirjain=j">J</a></div>
								<div class="init"><a href="/ymmarra/index.php?moduli=verbit&kirjain=k">K</a></div>
								<div class="init"><a href="/ymmarra/index.php?moduli=verbit&kirjain=l">L</a></div>
								<div class="init"><a href="/ymmarra/index.php?moduli=verbit&kirjain=m">M</a></div>
								<div class="init"><a href="/ymmarra/index.php?moduli=verbit&kirjain=n">N</a></div>
								<div class="init"><a href="/ymmarra/index.php?moduli=verbit&kirjain=o">O</a></div>
								<div class="init"><a href="/ymmarra/index.php?moduli=verbit&kirjain=p">P</a></div>
								<div class="init"><a href="/ymmarra/index.php?moduli=verbit&kirjain=r">R</a></div>
								<div class="init"><a href="/ymmarra/index.php?moduli=verbit&kirjain=s">S</a></div>
								<div class="init"><a href="/ymmarra/index.php?moduli=verbit&kirjain=t">T</a></div>
								<div class="init"><a href="/ymmarra/index.php?moduli=verbit&kirjain=u">U</a></div>
								<div class="init"><a href="/ymmarra/index.php?moduli=verbit&kirjain=v">V</a></div>
								<div class="init"><a href="/ymmarra/index.php?moduli=verbit&kirjain=y">Y</a></div>
								<div class="init"><a href="/ymmarra/index.php?moduli=verbit&kirjain=ƒ">ƒ</a></div>
						</div>					</div>
				</td>
				<td>
					<div id="main-content">
						<div id="path">
							<a href=".">Etusivu</a> &gt; <a href="/ymmarra/index.php?moduli=verbit&kirjain=P">P</a>						</div>
													<h1>PƒƒTELLƒ</h1>
						<table cellspacing="0" cellpadding="0" border="0">
							<tr>
								<td colspan="2" style="padding-bottom:10px;"><strong>Aktiivin indikatiivi</strong></td>
							</tr>
							<tr>
								<td><pre>PREESENS                   
min‰      p‰‰ttelen        
sin‰      p‰‰ttelet        
h‰n       p‰‰ttelee        
me        p‰‰ttelemme      
te        p‰‰ttelette      
he        p‰‰ttelev‰t      
 
PASSIIVI
          p‰‰tell‰‰n       

IMPERFEKTI                 
         p‰‰ttelin         
         p‰‰ttelit         
         p‰‰tteli          
         p‰‰ttelimme       
         p‰‰ttelitte       
         p‰‰tteliv‰t       

PASSIIVI
         p‰‰teltiin        

PERFEKTI
olen     p‰‰tellyt         
olet     p‰‰tellyt         
on       p‰‰tellyt         
olemme   p‰‰telleet        
olette   p‰‰telleet        
ovat     p‰‰telleet        

PASSIIVI
on       p‰‰telty          

PLUSKVAMPERFEKTI
olin     p‰‰tellyt         
olit     p‰‰tellyt         
oli      p‰‰tellyt         
olimme   p‰‰telleet        
olitte   p‰‰telleet        
olivat   p‰‰telleet        

PASSIIVI
oli      p‰‰telty          
</pre></td>
								<td>&nbsp;&nbsp;&nbsp;</td>
								<td><pre>     KIELTOMUOTO
      en        p‰‰ttele
      et        p‰‰ttele
      ei        p‰‰ttele
      emme      p‰‰ttele
      ette      p‰‰ttele
      eiv‰t     p‰‰ttele


     ei        p‰‰tell‰

   
      en        p‰‰tellyt
      et        p‰‰tellyt
      ei        p‰‰tellyt
      emme      p‰‰telleet
      ette      p‰‰telleet
      eiv‰t     p‰‰telleet


     ei        p‰‰telty


    en      ole p‰‰tellyt
    et      ole p‰‰tellyt
    ei      ole p‰‰tellyt
    emme    ole p‰‰telleet
    ette    ole p‰‰telleet
    eiv‰t   ole p‰‰telleet


    ei      ole p‰‰telty 


    en    ollut  p‰‰tellyt
    et    ollut  p‰‰tellyt
    ei    ollut  p‰‰tellyt
    emme  olleet p‰‰telleet
    ette  olleet p‰‰telleet
    eiv‰t olleet p‰‰telleet


    ei    ollut  p‰‰telty
</pre></td>
							</tr>
						</table>
						<table cellspacing="0" cellpadding="0" border="0">
							<tr>
								<td colspan="2" style="padding-bottom:10px;"><strong>Aktiivin konditionaali</strong></td>
							</tr>
							<tr>
								<td><pre>PREESENS 
min‰     p‰‰ttelisin       
sin‰     p‰‰ttelisit       
h‰n      p‰‰ttelisi        
me       p‰‰ttelisimme     
te       p‰‰ttelisitte     
he       p‰‰ttelisiv‰t     

PASSIIVI
         p‰‰telt‰isiin     

PERFEKTI
olisin   p‰‰tellyt         
olisit   p‰‰tellyt         
olisi    p‰‰tellyt         
olisimme p‰‰telleet        
olisitte p‰‰telleet        
olisivat p‰‰telleet        

PASSIIVI
olisi    p‰‰telty          
</pre></td>
								<td>&nbsp;&nbsp;&nbsp;</td>
								<td><pre> 
     en          p‰‰ttelisi
     et          p‰‰ttelisi
     ei          p‰‰ttelisi
     emme        p‰‰ttelisi
     ette        p‰‰ttelisi
     eiv‰t       p‰‰ttelisi


    ei          p‰‰telt‰isi


    en olisi    p‰‰tellyt
    et olisi    p‰‰tellyt
    ei olisi    p‰‰tellyt
    emme olisi  p‰‰telleet
    ette olisi  p‰‰telleet
    eiv‰t olisi p‰‰telleet


    ei olisi    p‰‰telty
</pre></td>
							</tr>
						</table>
						<table cellspacing="0" cellpadding="0" border="0">
							<tr>
								<td colspan="2" style="padding-bottom:10px;"><strong>Aktiivin potentiaali</strong></td>
							</tr>
							<tr>
								<td><pre>PREESENS
min‰     p‰‰tellen         
sin‰     p‰‰tellet         
h‰n      p‰‰tellee         
me       p‰‰tellemme       
te       p‰‰tellette       
he       p‰‰tellev‰t       

PASSIIVI
         p‰‰telt‰neen      

PERFEKTI 
lienen   p‰‰tellyt         
lienet   p‰‰tellyt         
lienee   p‰‰tellyt         
lienemme p‰‰telleet        
lienette p‰‰telleet        
lienev‰t p‰‰telleet        

PASSIIVI
lienee   p‰‰telty          
</pre></td>
								<td>&nbsp;&nbsp;&nbsp;</td>
								<td><pre> 
    en          p‰‰telle
    et          p‰‰telle
    ei          p‰‰telle
    emme        p‰‰telle
    ette        p‰‰telle
    eiv‰t       p‰‰telle


    ei          p‰‰telt‰ne


    en    liene p‰‰tellyt
    et    liene p‰‰tellyt
    ei    liene p‰‰tellyt
    emme  liene p‰‰telleet
    ette  liene p‰‰telleet
    eiv‰t liene p‰‰telleet


    ei    liene p‰‰telty
</pre></td>
							</tr>
						</table>
						<table cellspacing="0" cellpadding="0" border="0">
							<tr>
								<td colspan="2" style="padding-bottom:10px;"><strong>Aktiivin imperatiivi</strong></td>
							</tr>
							<tr>
								<td><pre>PREESENS

(sin‰)   p‰‰ttele          
(h‰n)    p‰‰telkˆˆn        
(me)     p‰‰telk‰‰mme      
(te)     p‰‰telk‰‰         
(he)     p‰‰telkˆˆt        

PASSIIVI
         p‰‰telt‰kˆˆn      

PERFEKTI

ole      p‰‰tellyt         
olkoon   p‰‰tellyt         
olkaamme p‰‰telleet        
olkaa    p‰‰telleet        
olkoot   p‰‰telleet        

PASSIIVI

olkoon   p‰‰telty          
</pre></td>
								<td>&nbsp;&nbsp;&nbsp;</td>
								<td><pre> 

    ‰l‰         p‰‰ttele
    ‰lkˆˆn      p‰‰telkˆ
    ‰lk‰‰mme    p‰‰telkˆ
    ‰lk‰‰       p‰‰telkˆ
    ‰lkˆˆt      p‰‰telkˆ


    ‰lkˆˆn      p‰‰telt‰kˆ



    ‰l‰ ole       p‰‰tellyt
    ‰lkˆˆn olko   p‰‰tellyt
    ‰lk‰‰mme olko p‰‰telleet
    ‰lk‰‰ olko    p‰‰telleet
    ‰lkˆˆt olko   p‰‰telleet



    ‰lkˆˆn olko   p‰‰telty
</pre></td>
							</tr>
						</table>
						<table cellspacing="0" cellpadding="0" border="0">
							<tr>
								<td colspan="2" style="padding-bottom:10px;"><strong>Verbin nominaalimuodot</strong></td>
							</tr>
							<tr>
								<td><pre>I INFINITIIVI              

Lyhyempi muoto:            
         p‰‰tell‰          

Pitempi muoto:             
         p‰‰tell‰kseni     
         p‰‰tell‰ksesi
         p‰‰tell‰kseen
         p‰‰tell‰ksemme
         p‰‰tell‰ksenne
         p‰‰tell‰kseen

III  INFINITIIVI           

inessiivi    p‰‰ttelem‰ss‰ 
elatiivi     p‰‰ttelem‰st‰ 
illatiivi    p‰‰ttelem‰‰n  
adessiivi    p‰‰ttelem‰ll‰
abessiivi    p‰‰ttelem‰tt‰ 
instruktiivi p‰‰ttelem‰n   
                           
Passiivi
instruktiivi p‰‰telt‰m‰n   
                           
                           
</pre></td>
								<td>&nbsp;&nbsp;&nbsp;</td>
								<td><pre> II INFINITIIVI

 inessiivi    p‰‰telless‰
 instruktiivi p‰‰tellen

 Passiivi
inessiivi    p‰‰telt‰ess‰






   IV INFINITIIVI

   nominatiivi  p‰‰tteleminen
   partitiivi   p‰‰ttelemist‰
     

   I PARTISIIPPI
   aktiivi      p‰‰ttellev‰
   passiivi     p‰‰telt‰v‰

II PARTISIIPPI
 aktiivi      p‰‰tellyt
 passiivi     p‰‰telty
</pre></td>
							</tr>
						</table>

					</div>
				</td>
			</tr></table>		</div>
		<div id="footer"><a href="http://www.oph.fi/"><img src="i/oph_logo_ymmarrasuomea.gif" width="157" height="35" alt="OPH" /></a></div>
	</div>
</body>
</html>
